臺灣高等法院高雄分院刑事判決　　　　96年度上訴字第2256號
上　訴　人
即　被　告　甲○○
上列上訴人因違反毒品危害防制條例案件，不服臺灣高雄地方法
院96年度訴字第2959號中華民國96年9 月6 日第一審判決（起訴
案號：臺灣高雄地方法院檢察署96年度毒偵字第5488號），提起
上訴，本院依簡式審判程序判決如下：
    主  文
上訴駁回。
    事實及理由
一、本件被告甲○○所犯係毒品危害防制條例第10條第1 項之施
    用第一級毒品罪，其係死刑、無期徒刑、最輕本刑為3 年以
    上有期徒刑以外之罪，被告於本院審理程序中就被訴事實為
    有罪之陳述，經告知被告簡式審判程序之旨，並聽取檢察官
    及被告之意見後，本院裁定進行簡式審判程序審理，合先敘
    明。
二、本案經本院審理結果，認第一審判決認事用法及量刑均無不
    當，應予維持，第一審判決書除事實及理由欄第三項第6 行
    第8 字「繫」應更正為「係」以外，餘均引用第一審判決書
    （如附件）記載之事實、證據及理由。
三、被告上訴意旨略以：被告於民國93年初，因車禍致使左尺骨
    癒合性骨折，左橈骨癒合性骨折而住院手術，術後會受氣候
    或提重物影響而常酸痛難忍；於95年12月間，因在鳳山市果
    菜市場任職攤位蔬果買賣工作，經常搬運粗重蔬菜，致使手
    臂疼痛復發，於96年5 月29日下午實無法忍痛，才暫以毒品
    止痛，因而觸法。惟現已悔悟，原審判決未考慮此，而量刑
    過重云云。惟查，因工作需要止痛未經醫師診斷處方而施用
    毒品，原即非法之所許。且被告於93年間，亦曾因施用毒品
    案件，而辯稱：係車禍受傷為止痛而施用云云，有臺灣高雄
    地方法院93年度訴字第1227號刑事判決書附卷可稽，則被告
    本次又辯稱：係因疼痛而施用毒品云云，縱係屬實，亦足見
    被告未經醫師診斷處方而施用第一級毒品之行為並未因前次
    判決處刑而悔悟改過，故原審量處被告有期徒刑8 月，本院
    認其所處之刑實屬妥適，則被告以上開情詞上訴指摘原審判
    決量刑過重云云，並無理由，應予駁回。
據上論斷，應依刑事訴訟法第368 條、第273 條之1 第1 項、第
373 條，判決如主文。
本案經檢察官李門騫到庭執行職務。
中　　華　　民　　國　　96　　年　　12　　月　　26　　日
                  刑事第七庭    審判長法  官    莊飛宗
                                      法  官    孫啟強
                                      法  官    邱明弘
以上正本證明與原本無異。
如不服本判決應於收受本判決後10日內向本院提出上訴書狀，其
未敘述上訴理由者，並得於提起上訴後10日內向本院補提理由書
狀（均須按他造當事人之人數附繕本）「切勿逕送上級法院」。
中　　華　　民　　國　　96　　年　　12　　月　　26　　日
　　　　　　　　　　　　　　　　　　　書記官    黃玉珠
附錄本案論罪科刑法條：
毒品危害防制條例第10條第1 項
施用第一級毒品者，處6 月以上5 年以下有期徒刑。
附件：
臺灣高雄地方法院刑事判決　　　　　　　96年度訴字第2959號
公　訴　人　臺灣高雄地方法院檢察署檢察官
被　　　告　甲○○　男　41歲（民國○○年○月○日生）
　　　　　　　　　　身分證統一編號：Ｚ000000000號
　　　　　　　　　　住臺東縣大武鄉○○路89號
　　　　　　　　　　居高雄縣鳳山市○○路38號
上列被告因違反毒品危害防制條例案件，經檢察官提起公訴（96
年度毒偵字第5488號），本院依簡式審判程序審理，判決如下：
    主  文
甲○○施用第一級毒品，累犯，處有期徒刑捌月。扣案之第一級
毒品海洛因壹包（含包裝袋，驗餘淨重零點零參捌公克）沒收銷
燬；注射針筒貳支沒收之。
    事實及理由
一、本件被告甲○○所犯為死刑、無期徒刑、最輕本刑為3 年以
    上有期徒刑以外之罪，其於準備程序中，就被訴事實為有罪
    之陳述，經本院告知簡式審判程序之旨，並聽取檢察官及被
    告意見後，認宜進行簡式審判程序，爰依刑事訴訟法第273
    條之1 第1 項規定，裁定由受命法官獨任進行簡式審判程序
    。又本件犯罪事實及證據，除犯事實欄所載施用海洛因毒品
    之時、地，應補充更正為：「於96年5 月29日下午2 時許，
    在高雄縣鳳山市○○路38號居所內，以針筒注射方式，施用
    第一級毒品海洛因1 次」外，餘均引用檢察官起訴書之記載
    （詳附件）。
二、按海洛因屬毒品危害防制條例第2 條第2 項第1 款所定之第
    一級毒品。核被告甲○○所為，係犯同條例第10條第1 項之
    施用第一級毒品罪。其於施用前後，持有海洛因之低度行為
    ，應為施用之高度行為所吸收，不另論罪。又被告前有如起
    訴書所載犯罪科刑情形，有臺灣高等法院被告前案紀錄表1
    份在卷可按，其於受徒刑執行完畢後，5 年以內故意再犯本
    件有期徒刑以上之罪，為累犯，應依刑法第47條第1 項之規
    定加重其刑。爰審酌被告前經強制戒治及徒刑執行後，仍未
    戒除毒癮，顯然缺乏戒毒決心，有再度入監矯治之必要；惟
    念及施用毒品究屬戕害自己身心之行為，尚未危害他人，及
    其犯後坦承犯行，態度尚稱良好等一切情狀，量處如主文所
    示之刑，以資儆懲。
三、扣案之毒品1 包經送驗結果，確屬第一級毒品海洛因（驗餘
    淨重0.038 公克），有高雄市立凱旋醫院出具之檢驗鑑定書
    1 份在卷可稽，應依毒品危害防制條例第18條第1 項前段沒
    收銷燬之；其包裝袋上殘有微量海洛因，難以析離，爰視同
    毒品整體，並依上開規定沒收銷燬之。扣案之尚未拆封使用
    注射針筒2 支，繫屬被告所有預備供施用海洛因所用之物，
    業據被告供明在卷，應依刑法第38條第1 項第2 款之規定，
    均宣告沒收。
據上論斷，應依刑事訴訟法第273 條之1 第1 項、第299 條第1
項前段、第310 條之2 、第454 條第2 項，毒品危害防制條例第
10條第1 項、第18條第1 項前段，刑法第11條、第47條第1 項、
第38條第1 項第2 款，判決如主文。
本案經檢察官范文欽到庭執行職務。
中　　華　　民　　國　　96　　年　　9 　　月　　6 　　日
                  刑事第六庭    法　官  林柏壽
以上正本證明與原本無異。
如不服本判決應於收受本判決後10日內向本院提出上訴書狀，並
應敘述具體理由，如未敘述上訴理由者，應於上訴期間屆滿後20
日內補提理由書狀於本院（均須按他造當事人之人數附繕本）「
切勿逕送上級法院」。
中　　華　　民　　國　　96　　年　　9 　　月　　6 　　日
　　　　　　　　　　　　　　　 書記官  林國龍
附錄本案論罪科刑法條：
毒品危害防制條例第10條第1 項
施用第一級毒品者，處6 月以上5 年以下有期徒刑。
